【裁判字號】    89,訴,51
【裁判日期】    890502
【裁判案由】    毒品危害防制條例
【裁判全文】
臺灣宜蘭地方法院刑事判決                            八十九年度訴字第五一號
    公  訴  人  臺灣宜蘭地方法院檢察署檢察官
    被      告  乙○○
    選任辯護人  甲○○律師
右列被告因違反毒品危害防制條例案件，經檢察官提起公訴（八十九年度偵字第一三
七號），本院判決如左：
    主  文
乙○○無罪。
    理  由
一、公訴意旨略以：被告乙○○意圖販賣第二級毒品安非他命牟利，於民國八十八年
    十二月二十八日下午七時許，在宜蘭縣羅東鎮○○○路與純精路口，以新台幣一
    萬元之代價向綽號「阿水」之人購入安非他命十三公克後，分裝為大包一包、小
    包十四包，每小包分裝○．五公克，意圖以每小包一千元出售，於八十八年十二
    月三十日二十二時三十分許，在宜蘭縣羅東鎮金帝旅社七○二房為警查獲，並扣
    得安非他命十三公克，分裝袋二十五個及提撥器一支，因認被告涉有毒品危害防
    制條例第五條第二項意圖販賣而持有第二級毒品罪嫌。
二、按犯罪事實應依證據認定之，無證據不得推定犯罪事實；不能證明被告犯罪者，
    應諭知無罪之判決，刑事訴訟法第一百五十四條、第三百零一條第一項定有明文
    。又事實之認定，應憑證據，如未能發現相當證據，或證據不足以證明，自不能
    以推測或擬制之方法，為裁判基礎，最高法院四十年臺上字第八六號著有判例。
三、公訴人認被告涉有前揭犯行，無非以被告於警訊及第一次偵訊中之自白，及扣案
    之安非他命十三公克，分裝袋二十五個及提撥器一支為其論據。訊據被告則堅決
    否認何意圖販賣之犯行，辯稱該分裝之十四包安非他命是自己要吸；其於警訊中
    之自白，非出於任意性，而係因承辦警員告以渠持有分裝之安非他命，若不稱係
    意圖販賣而持有，法官不會相信，而渠於偵查中仍信警員所言，乃稱安非他命是
    準備要賣，以為不會有罪，見檢察官語氣嚴厲，始供出實情等語。經查：證人即
    被告之女友徐瑩純證稱：被告原先是告訴警員安非他命是他自己要用的，但警員
    稱法官不會相信，被告因怕伊出事，才答應這樣寫等語，並經結證屬實。且經詢
    及該證人有關被告如何購入安非他命、如何取得分裝袋、為何分裝安非他命及製
    作警訊筆錄時之細節，均與被告所述相符，其證詞應堪採信。又被告於偵查庭訊
    問中，初仍稱安非他命是準備要賣的，惟旋即改稱是自己吸用，並非於數次庭訊
    後始翻異前詞，其前揭辯解尚非無據。是應認被告於警訊中及偵查中之自白確非
    出於任意性。又本件除被告前揭自白外，並無其他證人之指認或可堪認定有意圖
    販賣安非他命之證據。而扣案之安非他命為十三公克，數量非鉅，被告又有施用
    安非他命之習慣，為被告所自承，並有證人徐瑩純之證詞及被告施用毒品之前科
    紀錄在卷可按，是被告辯稱該等安非他命係伊所自用，尚屬可採。此外復查無其
    他積極證據足以證明被告確有公訴人所指之犯行，揆諸前揭說明，自應為無罪之
    諭知。
據上論斷，應依刑事訴訟法第三百零一條第一項判決如主文。
中      華      民      國     八十九     年     五      月     二      日
                                        臺灣宜蘭地方法院刑事庭
                                            法  官  謝  佩  玲
右正本證明與原本無異。
如不服本判決，應於判決送達後十日內向本院提出上訴狀。（應附繕本）
                                            書記官  莊  淑  茹
中      華      民      國     八十九     年     五      月     九      日


司法院資訊處製作；財團法人民間司法改革基金會備份。
